【裁判字號】    95,簡上,39
【裁判日期】    951229
【裁判案由】    違反動產擔保交易法
【裁判全文】
臺灣臺東地方法院刑事判決               95年度簡上字第39號
上  訴  人
即  被  告  甲○○
上列上訴人因違反動產擔保交易法案件，不服本院臺東簡易庭5
年度東簡字第348號中華民國95年9月20日9第一審判決（聲請簡
易判決處刑案號：95年度偵字第147號），提起上訴，本院管轄
之第二審合議庭判決如下：
    主      文
上訴駁回。
甲○○緩刑參年。
    事實及理由
一、本案經本院第二審合議庭審理結果，認第一審判決依違反動
    產擔保交易法第38條之規定判處上訴人即被告甲○○有期徒
    刑3 月，如易科罰金，以銀元300元即新臺幣900元折算壹日
    ，其認事用法均無違誤，量刑亦屬妥當，應予維持，並引用
    第一審判決書記載之事實、證據及理由（如附件）。
二、被告上訴意旨對於被訴事實為有罪之陳述，僅以事後已與告
    訴人和潤企業股份有限公司達成和解，希望能夠給予緩刑等
    語。
三、按被告既為有罪之陳述，是本件原審予以論罪科刑，其認事
    用法並無違誤，量刑亦屬妥適，被告僅以已與告訴人達成和
    解，希望給予緩刑為由提起上訴，尚無理由，應駁回其上訴
    。惟查被告前未曾受有有期徒刑以上刑之宣告，因一時失慮
    ，偶罹刑典，犯後深表悔意，並已與告訴人達成和解，業經
    提出和解書影本核閱無訛，且告訴代理人乙○○當庭表示願
    意不再追究等語（參見95年12月4日準備程序筆錄第3頁），
    信被告經此偵審程序及刑之宣告等教訓後，當知所警惕，應
    無再犯之虞，本院因認其所宣告之刑，以暫不執行為適當，
    爰併予宣告緩刑3 年，以啟自新。（被告行為後，刑法第74
    條關於緩刑規定亦有修正，惟犯罪在新法施行前，新法施行
    後，緩刑之宣告，應適用新法第74條之規定，最高法院95年
    第8次刑事庭會議決議參照）。
四、按被告經合法傳喚，無正當理由不到庭，得不待其陳述，爰
    依刑事訴訟法第371 條，由檢察官一造而逕行判決，併此敘
    明。
據上論斷，應依刑事訴訟法第455條之1第3項、第368條、第373
條、第371條，刑法第74條第1項第1款，判決如主文。
本案經檢察官郭郁到庭執行職務。
中    華    民    國    95    年    12    月    29    日
                  刑事第四庭  審判長法  官  黃建都
                                    法  官  陳兆翔
                                    法  官  陳君鳳
以上正本證明與原本無異。
本件不得上訴。
                                    書記官   洪月甚
中    華    民    國    95    年    12    月    29    日
附錄所犯法條：
動產擔保交易法第38條
動產擔保交易之債務人，意圖不法之利益，將標的物遷移、出賣
、出質、移轉、抵押或為其他處分，致生損害於債權人者，處 3
年以下有期徒刑、拘役或科或併科6000元以下之罰金。


司法院資訊處製作；財團法人民間司法改革基金會備份。
